【裁判字號】    90,訴,1126
【裁判日期】    901016
【裁判案由】    毒品危害防制條例
【裁判全文】
臺灣桃園地方法院刑事判決                          九十年度訴字第一一二六號
    公  訴  人  臺灣桃園地方法院檢察署檢察官
    被      告  甲○○
右列被告因違反毒品危害防制條例案件，經檢察官提起公訴（九十年度毒偵字第七九
號、二八三號），本院判決如左：
         主  文
甲○○連續施用第一級毒品，累犯，處有期徒刑柒月；又連續施用第二級毒品，累犯
，處有期徒刑伍月。應執行有期徒刑拾月。
         事  實
一、甲○○前於民國八十三年間因違反麻醉藥品管理條例案件，經本院判處有期徒刑
    三月確定，於八十五年四月一日易科罰金執行完畢，又於八十五年間因違反藥事
    法等案件，經本院併處有期徒刑七月確定，復於八十六年間因違反麻醉藥品管理
    條例案件，經本院判處有期徒刑七月確定，繼於同年間因違反槍砲彈藥刀械管制
    條例案件，經本院判處有期徒刑三月確定，上述於八十六年間所犯二罪經本院八
    十六年聲字第一八六八號裁定定應執行刑為有期徒刑八月，前開刑期經接續執行
    ，於八十六年十二月五日縮刑假釋出監，嗣未經撤銷，而於八十七年二月二十一
    日保護管束期滿，視為已執行完畢。竟不知悛悔，復於八十七年間因施用毒品案
    件，經依本院裁定送勒戒處所觀察、勒戒後，認有繼續施用毒品之傾向，經本院
    裁定送強制戒治後，復經本院裁定停止戒治，並於停止期間付保護管束，嗣經本
    院裁定撤銷停止戒治，令入戒治處所施以強制戒治，再經本院裁定停止戒治、所
    餘戒治期間付保護管束後，於八十八年十一月十一日期滿，未經撤銷，視為強制
    戒治期滿，業經台灣桃園地方法院檢察署檢察官於民國八十八年十二月十三日以
    八十八年度戒偵字第二四六號為不起訴處分確定在案。詎仍不知悔戒，復於五年
    內，分別基於施用第一級毒品海洛因及第二級毒品安非他命之概括犯意，均各自
    八十九年五、六月間某日起至九十年五月二十八日止，在其桃園縣桃園市○○里
    ○○路一二六號之住處，約以每日施用一次之頻率，連續施用第一級毒品海洛因
    及第二級毒品安非他命多次，嗣先於九十年二月十六日十九時三十分許，在桃園
    縣龜山鄉○○村○○街六四巷十七弄二三號為警查獲；再於九十年五月二十八日
    一時許，為警在桃園縣桃園市○○路○段二六○號前查獲，本院經依檢察官之聲
    請，於九十年三月二十三日以九十年毒聲字第一四三四號裁定令入戒治處所執行
    強制戒治中。
二、案經桃園縣警察局龜山分局報告、台北市政府警察局大安分局移送台灣桃園地方
    法院檢察署檢察官偵查起訴。
         理  由
一、右揭犯罪事實，業據被告甲○○於本院審理中坦承不諱，其先後於九十年二月十
    六日、九十年五月二十八日為警查獲時所採集之尿液經送檢驗結果，前者均呈安
    非他命類陽性反應、鴉片類陽性反應，後者則呈安非他命陽性反應、嗎啡陰性反
    應，本院為求慎重，再將被告於九十年五月二十八日所採集之尿液送法務部調查
    局複驗，經該局以螢光偏極免疫分析法為篩檢，氣相層析直譜儀分析法為進一步
    確認後，結果呈安非他命陽性、嗎啡陽性反應，以上有桃園縣衛生局不法藥物尿
    液檢定書、台北市立療養院煙毒尿液檢驗報告書暨法務部調查局檢驗通知書各一
    紙附卷可稽，而就海洛因之檢測方法，台北市立療養院就以酵素免疫分析法可檢
    出閾值為300 ng／mL，以薄層層析法可檢出閾值為1000ng／mL，而法務部調查局
    以螢光偏極免疫分析法可檢出閾值為100ng／mL，較台北市立療養院局可檢出閾
    值為低，是被告尿液中所含海洛因之濃度如低於台北市立療養院最低檢測值300
    ng／mL，自無法檢測出，並非二機關之鑑定結果有何差異，再按氣相層析質譜儀
    分析法乃目前就藥物篩檢結果必須進一步確認時所最常採用之確認方法，因此在
    良好的操作條件下，以氣相層析質譜儀作藥物及其代謝物之定性及定量分析，幾
    乎不會有偽陽性反應產生，此亦有行政院國軍退除役官兵輔導委員會台北榮民總
    醫院八十三年四月七日（八三）北總內字第○三○五九號函可稽，由此足認被告
    於本院所為之自白與事實相符，堪予採信。又被告前因施用毒品案件，經依本院
    裁定送勒戒處所觀察、勒戒後，認有繼續施用毒品之傾向，經本院裁定送強制戒
    治後，復經本院裁定停止戒治，並於停止期間付保護管束，嗣經本院裁定撤銷停
    止戒治，令入戒治處所施以強制戒治，再經本院裁定停止戒治、所餘戒治期間付
    保護管束後，於八十八年十一月十一日期滿，未經撤銷，視為強制戒治期滿，業
    經台灣桃園地方法院檢察署檢察官於民國八十八年十二月十三日以八十八年度戒
    偵字第二四六號為不起訴處分確定在案。復因本件施用毒品案件，本院經依檢察
    官之聲請於九十年三月二十三日以九十年毒聲字第一四三四號裁定令入戒治處所
    執行強制戒治，此有台灣高等法院被告全國前案紀錄表、台灣桃園地方法院檢察
    署刑案資料查註紀錄表、台灣桃園地方法院檢察署檢察官不起訴處分書、本院裁
    定一件附卷可參，其於不起訴處分確定後五年內再犯毒品危害防制條例第十條第
    二項施用第二級毒品罪，經檢察官聲請本院裁定令入戒治處所施以強制戒治等節
    ，洵堪認定，本件事證明確，應依法論科。
二、核被告所為係犯毒品危害防制條例第十條第一項之施用第一級毒品罪及同條第二
    項之施用第二級毒品罪，其先後多次施用第一級毒品海洛因及第二級毒品安非他
    命之行為，均時間緊接，方法相同，犯構成要件相同之罪，顯係基於概括犯意反
    覆為之，均為連續犯，均應依刑法第五十六條之規定以一罪論，並均加重其刑。
    而被告於多次施用前後持有海洛因及安非他命之低度行為，應為其施用之高度行
    為所吸收，均不另論罪。又其所犯上開二罪，犯意各別，行為互殊，罪名有異，
    應予分論併罰。至公訴意旨雖未論及被告自八十九年五、六月間某日起至九十年
    二月十六日前間施用第一級毒品海洛因及第二級毒品安非他命之犯行，然該部分
    之事實與檢察官起訴經本院認定有罪部分具有連續犯之裁判上一罪關係，為起訴
    效力所及，本院自應併予審究。又被告前曾於民國八十三年間因違反麻醉藥品管
    理條例案件，經本院判處有期徒刑三月確定，於八十五年四月一日易科罰金執行
    完畢，又於八十五年間因違反藥事法等案件，經本院併處有期徒刑七月確定，復
    於八十六年間因違反麻醉藥品管理條例案件，經本院判處有期徒刑七月確定，繼
    於同年間因違反槍砲彈藥刀械管制條例案件，經本院判處有期徒刑三月確定，上
    述於八十六年間所犯二罪經本院以八十六年聲字第一八六八號裁定定應執行刑為
    有期徒刑八月，前開刑期經接續執行，於八十六年十二月五日縮刑假釋出監，嗣
    未經撤銷，而於八十七年二月二十一日保護管束期滿，視為已執行完畢，有台灣
    高等法院被告全國前案紀錄表、台灣桃園地方法院檢察署刑案資料查註紀錄表各
    一份在卷可憑，其於受有期徒刑執行完畢後，五年內再犯本件有期徒刑以上之罪
    ，為累犯，應依法遞加重其刑。爰審酌被告所犯雖係自殘行為，惟其因多次施用
    毒品案件，經送觀察、勒戒、強制戒治及判處罪刑後，仍未能戒除毒癮，屢屢再
    犯，顯見其素行非佳，意志不堅，惟尚無危害他人及犯後態度尚稱良好等一切情
    狀，量處如主文所示之刑，並定其應執行之刑。希被告經此偵審程序及科刑教訓
    後，能深切醒悟，痛下決心革除惡習，勿再重蹈覆轍，而有負國家為助成其戒斷
    毒癮所付出之社會成本與殷切期待。
據上論斷，應依刑事訴訟法第二百九十九條第一項前段，毒品危害防制條例第十條第
一項、第二項、第二十三條第二項前段、刑法第十一條前段、第五十六條、第四十七
條、第五十一條第五款，判決如主文。
本案經檢察官陳雅譽到庭執行職務。
中      華      民      國     九十    年      十      月      十六     日
                                     臺灣桃園地方法院刑事第五庭
                                         審判長法  官
                                               法  官
                                               法  官
右正本證明與原本無異。
如不服本判決，應於判決送達後十日內，向本院提出上訴狀。
                                      書記官  □  □  □
中      華      民      國      八十      年    □□    月    □□    日
附論罪科刑依據之法條：
毒品危害防制條例第十條
施用第一級毒品者，處六月以上五年以下有期徒刑。
施用第二級毒品者，處三年以下有期徒刑。


司法院資訊處製作；財團法人民間司法改革基金會備份。
